臺灣苗栗地方法院民事判決
111年度重訴字第8號
原      告  陳溦均  
被      告  洪子淳  
上列被告因偽造文書等案件，原告提起刑事附帶民事訴訟請求損
害賠償，經本院刑事庭裁定移送前來（108年度附民字第113號)
，本院於111年3月22日言詞辯論終結，判決如下：
    主  文
一、被告應給付原告新臺幣（下同）671萬6,620元，及自108年9
    月24日起至清償日止，按年息5%計算之利息。
二、原告其餘之訴駁回。
三、本判決於原告以223萬8,873元供擔保後，得假執行。
    事實及理由要領
一、原告主張：被告明知其無法取得低價旅遊行程商品，竟基於
    詐欺犯意，對外誑稱可取得旅行社優惠套票代訂旅遊行程，
    致原告陷於錯誤，為自己或他人以轉帳匯款或請訴外人即友
    人陳雅榛刷卡等方式向被告訂購如附件即附表二之一、附表
    二之二所示之旅遊商品，被告合計收受686萬8,149元款項後
    ，未提供旅遊商品亦未退款，致原告受有損害。
二、被告未於言詞辯論期日到場，亦未提出書狀作何聲明、陳述
    。
三、被告前揭行為，業經本院刑事庭以108年度訴字第414號判決
    被告犯詐欺取財罪，處有期徒刑1年6月，並與被告所犯其他
    詐欺取財罪合併定應執行刑之結果，得易科罰金之有期徒刑
    ，應執行有期徒刑2年10月，如易科罰金以1,000元折算1日
    ；不得易科罰金之有期徒刑，應執行有期徒刑3年，此業經
    本院依職權調閱上開刑事審判案卷核閱屬實。且被告經合法
    通知，無正當理由，未於言詞辯論期日到場爭執，亦未提出
    書狀爭執，依民事訴訟法第280條第3項準用同條第1項規定
    ，視同自認，本院審酌上開事證，堪信原告之主張為真實。
四、因故意或過失，不法侵害他人之權利者，負損害賠償責任，
    民法第184條第1項前段定有明文。被告明知其無法低價取得
    旅遊行程商品，竟基於意圖為自己不法之所有之詐欺犯意，
    誆騙原告使原告陷於錯誤與之交易，係不法侵害原告之財產
    權，故原告依侵權行為之法律關係請求被告賠償損害，即有
    理由。至於附表二之一編號49、50所示款項，係原告為他人
    向被告訂購旅遊商品後，被告未依約履行，致實際出團參加
    者自行向相關業者支付之費用，被告並未從中取得財物或其
    他財產上之利益，此部分未經刑事判決認定為被告詐欺，原
    告亦未舉證確已受有財產上之損害，故民事上亦難認成立侵
    權行為，原告應另依債務不履行之法律關係向被告請求，是
    此2筆款項應自上開賠償款中扣除，故原告依民法第184條第
    1項之規定，請求被告賠償671萬6,620元(計算式：686萬8,1
    49元－11萬－4萬1,529元＝671萬6,620元)為有理由，應予准許
    。逾上述認定範圍部分，為無理由，應予駁回。又本件原告
    對於被告之前揭侵權行為損害賠償請求權，係屬給付無確定
    期限之金錢債權。而起訴狀繕本業於108年9月23日送達被告
    ，原告併請求被告自起訴狀繕本送達翌日即108年9月24日起
    至清償日止，按法定利率即年息5%計算之遲延利息，洵屬有
    據。
五、本件原告提起刑事附帶民事訴訟，經本院刑事庭移送前來，
    依法免納裁判費，迄本院言詞辯論終結止，當事人亦無其他
    訴訟費用之支出，自無諭知訴訟費用負擔之必要，併此敘明
    。
中　　華　　民　　國　　111 　年　　3 　　月　　29　　日
                  民事第二庭  法　官　王筆毅
以上正本係照原本作成。
如不服本判決，應於送達後20日內，向本院提出上訴狀並表明上
訴理由，如於本判決宣示後送達前提起上訴者，應於判決送達後
20日內補提上訴理由書（須附繕本）。如委任律師提起上訴者，
應一併繳納上訴審裁判費。
                              書記官　劉家蕙
中　　華　　民　　國　　111 　年　　3 　　月　　29　　日